臺灣屏東地方法院民事裁定           100年度消債更字第24號
聲  請  人
即 債務 人  廖釨沄
上列當事人聲請消費者債務清理事件，本院裁定如下：
    主  文
債務人廖釨沄自中華民國一○○年七月二十二日上午十時起開始
更生程序。
命司法事務官進行本件更生程序。
    理  由
一、按債務人不能清償債務或有不能清償之虞；且無擔保或無優
    先權之債務總額未逾新臺幣一千二百萬元者，於法院裁定開
    始清算程序或宣告破產前，得向法院聲請更生；又法院開始
    更生程序之裁定，應載明其年、月、日、時，並即時發生效
    力，消費者債務清理條例（下稱本條例）第3 條、第42條第
    1 項、第45條第1 項分別定有明文。次按法院裁定開始更生
    或清算程序後，得命司法事務官進行更生或清算程序，必要
    時得選任律師、會計師或其他適當之自然人或法人一人為監
    督人或管理人，本條例第16條第1 項亦有明文。
二、本件聲請意旨略以：其積欠債務達新臺幣（下同）5,591,90
    1 元，有不能清償之情事，於民國100 年2 月16日依本條例
    第151 條第1 項規定，向最大債權銀行即花旗（台灣）銀行
    股份有限公司（下稱花旗銀行）請求共同協商債務清償方案
    ，惟花旗銀行以無法負擔任何還款條件為由致協商不成立，
    且無擔保或無優先權之債務總額未逾1,200 萬元，復未經法
    院裁定開始清算程序或宣告破產，爰依法聲請更生等語。
三、經查，聲請人主張之上開事實，業據提出財產及收入狀況說
    明書、債權人清冊、前置協商不成立通知書、財政部國稅局
    財產歸屬資料清單、97、98年度綜合所得稅各類所得資料清
    單、租賃契約書影本2 份、帳戶明細影本、財團法人金融聯
    合徵信中心當事人綜合信用報告、財團法人金融聯合徵信中
    心債權人清冊、勞工保險被保險人投保資料表等件為證。本
    院審酌本件聲請人以夜巿擺攤販賣飾品百貨為生，據其自陳
    平均每月營收雖能有20,000元至25,000元，但生意有淡旺之
    別，無收入時則於職訓中心進修第二專長，據其提出營業照
    片、勞工保險被保險人投保資料表、職訓中心退還押金記錄
    存摺影本、97年度及98年度綜合所得稅各類所得資料清單，
    尚符實情。復衡酌聲請人離婚後，雙方約定未成年子女潘奕
    帆由其監護，而有受聲請人扶養之必要，須負擔扶養費用，
    此外，每月尚須支出店面及住所之房租費用共8,000 元，故
    聲請人協商時每月必要生活費用及扶養費約為24,000元，惟
    聲請人聲請更生後已未繼續租賃店面及住所，未成年子女之
    監護權則改由前配偶潘來吉行使負擔，暫時無須負擔房租費
    用及扶養費，每月必要生活費用約降為10,000元，是以，聲
    請人之收入扣除生活支出及扶養費用負擔後僅剩10,000元至
    15,000元，仍不足清償債權人花旗銀行提議每月還款金額31
    ,067元之協商方案，顯有不能清償債務之情事存在。此外，
    又查無債務人有消費者債務清理條例第6 條第3 項、第8 條
    或第46條各款所定駁回更生聲請之事由存在，則債務人聲請
    更生，應屬有據。
五、綜上，債務人聲請更生，為有理由，揆諸首開法條規定，爰
    裁定如主文第一項所示，並命司法事務官進行本件更生程序
    。
中    華    民    國  100     年    7     月    14    日
                      民事庭法      官  吳思怡
上為正本係照原本作成。
本件不得抗告。
本裁定已於100年7月22日上午10時公告。
中    華    民    國  100     年    7     月    14    日
                            書  記  官  洪韻雯